【裁判字號】    90,交易,348
【裁判日期】    900823
【裁判案由】    過失傷害
【裁判全文】
臺灣臺南地方法院刑事判決                          九十年度交易字第三四八號
    公  訴  人  臺灣台南地方法院檢察署檢察官
    被      告  甲○○
右列被告因過失傷害案件，經檢察官提起公訴（九十年度偵字第三九五零號），本院
判決如左：
    主  文
甲○○因過失傷害人，處拘役肆拾日，如易科罰金，以參佰元折算壹日。
    事  實
一、甲○○於民國九十年二月二十二日晚上十時五分許，騎乘車牌號碼ＵＸＯ－二七
    九號之輕型機車，沿台南市○○街○○道由北向南方向行駛，行經該路與文成一
    路口處，本應注意車輛行經無號誌岔路口時應減速慢行，且應隨時注意車前狀況
    ，隨時採取必要之安全措施，而依當時情形又無不能注意之情事，竟疏未注意，
    適乙○○騎乘車號ＴＬＨ－四０一號輕型機車沿文成一路由東往西方向行駛時，
    行經無號誌岔路口處亦未減速慢行，且未注意車前狀況，致兩車相互撞及肇事，
    使乙○○受有頭部外傷合併皮下血腫及背部挫傷等傷害。被告於犯罪被發覺前向
    警方自首接受裁判。
二、案經乙○○訴由台南市警察局第五分局報告由台灣台南地方法院檢察署檢察官偵
    查起訴。
    理  由
一、訊據被告甲○○就於右開時、地駕汽車肇事之犯罪事實並不否認，僅辯稱曾要與
    乙○○和解，但事後乙○○又變卦而已云云。並據被告甲○○警訊、偵查中自白
    不諱，核與告訴人乙○○指訴情節大致相符，並有交通事故調查報告表附卷可稽
    。而本件車禍告訴人乙○○因此受傷，亦有奇美醫學中心診斷證明書影本一紙在
    卷可憑。按車輛行經無號誌路口應減速慢行，且駕駛人應注意車前狀況，隨時採
    取必要安全措施，道路交通安全規則第九十三條第一項第四款及第九十四條第三
    項分別定有明文。被告騎乘機車行經上開地點時應注意上述道路交通安全規定，
    且依附卷之交通事故調查報告表所載，本件肇事時、地之天候、路況皆良好，則
    肇事當時，被告亦無不能注意之情事，其竟疏未注意及此，使告訴人乙○○受有
    傷害，足徵被告之駕車失當行為，顯有肇事次因之過失；再者，本件車禍經送台
    南區車輛行車事故鑑定委員會及車輛行車事故覆議鑑定委員會分別鑑定結果，亦
    同此見解，此分別有該委員會九十年四月二十七日南鑑字第九００四四六號鑑定
    意見書及九十年七月四日府覆議字第９０１０９９號覆議書各一份附卷足按。另
    告訴人乙○○確因本件車禍而致受傷，則被告過失駕車肇事行為，與告訴人之傷
    害結果間，自具有相當因果關係，事證明確，被告過失傷害犯行予堪認定。雖告
    訴人乙○○於本件車禍之發生有「夜晚無照駕車，行經無號誌交岔路口，支線道
    車未暫停讓幹道車先行，為肇事主因」之疏失，但既由於被告之過失併合而為危
    害發生之原因，被告之刑責，當不能因此相抵而解免，僅可供量刑之斟酌而已。
二、核被告甲○○所為，係犯有刑法第二百八十四條第一項前段之罪。被告於犯罪發
    前自首接受裁判（見警訊筆錄），依法應予減輕其刑。爰審酌被告過失之程度較
    輕、犯罪所生之危害及犯罪後之態度等一切情狀，處如主文所示之刑，併諭知易
    科罰金之折算標準，以資懲儆。
據上論斷，應依刑事訴訟法第二百九十九條第一項前段、刑法第二百八十四條第一項
前段、第六十二條、第四十一條第一項前段、罰金罰鍰提高標準條例第一條前段、第
二條判決如主文。
本案經檢察官柯怡伶到庭執行職務。
中    華    民    國      九十      年      八      月      二十三      日
                              臺灣臺南地方法院交通法庭
                                      法  官  何  清  池
右正本證明與原本無異。
如不服本判決，應於判決送達後十日內向本院提出上訴狀( 應附繕本 )。
                                      書記官  林  木  村
中    華    民    國      九十      年      八      月      二十三      日
附錄本案論罪科刑法條全文：
中華民國刑法第二百八十四條第一項：
 (過失傷害罪)
因過失傷害人者，處六月以下有期徒刑、拘役或五百元以下罰金，致重傷者，處一年
以下有期徒刑、拘役或五百元以下罰金。


司法院資訊處製作；財團法人民間司法改革基金會備份。
